臺灣新北地方法院民事判決
110年度訴字第1385號
原      告  桃園市政府交通局

法定代理人  劉慶豐  
訴訟代理人  李承志律師
            黃文承律師
被      告  洪維良  
            張維棻  
共      同
訴訟代理人  林鼎鈞律師
            王齡梓律師
複代理人    蓋威宏律師
上列當事人間撤銷贈與等事件，本院於民國110年11月23日言詞
辯論終結，判決如下：
    主  文
被告間就坐落新北市○○區○○段○○段00地號土地(權利範圍:40000
分之26)及其上2296建號建物(門牌號碼大雅路393號14樓，權利
範圍:4分之1)之不動產，於109年8月7日登記所為贈與之債權行
為及所有權移轉登記之物權行為應予撤銷。
被告張維棻應將前項不動產於109年8月7日以夫妻贈與為原因所
為之所有權移轉登記予以塗銷，回復登記為被告洪維良所有。
訴訟費用由被告負擔。
原告假執行之聲請駁回。
    事實及理由
一、原告起訴主張：
  ㈠訴外人張弘鼎建築師事務所承攬原告桃園市平鎮區文化公園
    地下停車場興建工程，就有關結構計算部分，張弘鼎建築師
    事務所委託被告洪維良，擔任結構計算書之製作一職，惟因
    被告洪維良就樓板面積計算不足，導致該興建工程於109年4
    月30日發生B2層頂板坍塌、公園覆土層、B2頂板層及B2層樓
    板向下崩塌至B3樓板之事故，除導致該興建工程全數毀損外
    ，並造成兩名工人輕傷、一名工人不幸罹難之工安事故，原
    告為保全後續相關求償，爰向台灣桃園地方法院提出假扣押
    之聲請，嗣於109年7月2日取得假扣押裁定許可，此有109年
    度司裁全字第229號裁定可參(詳見原證一)。
  ㈡惟嗣原告前開裁定欲辦理洪維良所有不動產假扣押登記之際
    ，竟發現坐落新北市○○區○○段○○段00地號土地(權利範圍:40
    000分之26)及其上2296建號建物(門牌號碼大雅路393號14樓
    ，權利範圍:4分之1)之不動產(下稱系爭不動產)，業於109
    年8月7日以夫妻贈與為由，移轉所有權登記予被告張維棻，
    而使原告之債權陷於清償不能、困難或遲延之狀態並有害於
    原告之債權(詳見原證二)，故原告爰提起本件訴訟，而生本
    件爭執事。
  ㈢被告間就系爭不動產所為之夫妻贈與，顯已積極減少被告洪
    維良之責任財產，並致原告之債權陷於清償不能或困難，原
    告依民法244 條第1項規定，訴請撤銷被告間就系爭不動產
    之贈與行為及所有權移轉之物權行為，並依同條第4 項規定
    訴請命被告張維棻將系爭不動產於109年8月7日以夫妻贈與
    為原因所為之所有權移轉登記予以塗銷，回復登記為洪維良
    所有，應有理由，茲說明如下:
  ⒈按民法第244條第1項、第4項略以:「第一項、債務人所為之
    無償行為，有害及債權者，債權人得聲請法院撤銷之。…第
    四項、債權人依第一項或第二項之規定聲請法院撤銷時，得
    並聲請命受益人或轉得人回復原狀。但轉得人於轉得時不知
    有撤銷原因者，不在此限。」
  ⒉經查，原告於109年7月2日取得臺灣桃園地方法院109年度司
    裁全字第229號民事裁定，獲准於新台幣（下同）2,532萬5,
    000元範圍內，就被告洪維良名下之責任財產進行假扣押，
    惟於辦理假扣押執行之際，卻發現系爭不動產業於109年8月
    7日以夫妻贈與為由，移轉所有權登記予被告張維棻，致假
    扣押執行不能，而顯有礙於原告債權之清償之情形。
  ⒊據上，系爭不動產既原為被告洪維良所有，而為擔保洪維良
    一切債務之總擔保，而被告間就系爭不動產所為之夫妻贈與
    ，顯已積極減少被告洪維良之責任財產，而致辦理假扣押時
    無法扣押責任財產之情形，進而使原告之債權陷於清償不能
    或困難，故，原告依民法244 條第1項規定，訴請撤銷被告
    間就系爭不動產之贈與行為及所有權移轉之物權行為，並依
    同條第4 項規定訴請命被告張維棻將系爭不動產於109年8月
    7日以夫妻贈與為原因所為之所有權移轉登記予以塗銷，回
    復登記為洪維良所有，應有理由。
  ㈣被告間合意將系爭土地移轉於被告張維棻名下，使洪維良之
    責任財產顯著降低，亦構成民法第184條第1項後段、民法第
    185條之侵權行為，茲說明如下:
  ⒈按民法第184條第1項後段:「故意以背於善良風俗之方法，加
    損害於他人者亦同。」；民法第185條規定:「數人共同不法
    侵害他人之權利者，連帶負損害賠償責任。」
  ⒉查被告張維棻與被告洪維良為夫妻關係，對於被告洪維良發
    生桃園市平鎮區文化公園地下停車場興建工程結構計算錯誤
    ，將來有鉅額賠償責任應無推諉不知之可能，又原告於109
    年7月2日即取得假扣押裁定許可， 被告卻於辦理假扣押執
    行前，趁機將原屬被告洪維良名下之系爭不動產以夫妻贈與
    為由，移轉登記予被告張維棻(詳見原證二)，其目的顯係在
    藉由脫產以規避原告之求償，而使原告之權利無從實現，其
    等共謀不法侵害原告之權利，自應依民法第184 條、185 條
    規定負侵權行為之損害賠償責任。
  ㈤綜上所述，被告確有藉由移轉系爭不動產之所有權登記，規
    避相關賠償責任，爰依民法第244條第1、4項、民法第184條
    1項後段、185條規定請求鈞院擇一有利為判決。
  ㈥並聲明：
　⒈如主文第1、2項所示。
  ⒉願供擔保請准宣告假執行。
二、被告則以：
  ㈠緣原告雖因對鉅佳公司與被告洪維良另案訴訟繫屬於法院，
    而就鉅佳公司及被告洪維良責任財產聲請假扣押，並經桃園
    地院109年度司裁全字第229號裁定准許在案，惟另案訴訟既
    仍在審理中而尚未確定，則原告稱因另案訴訟而對被告洪維
    良有損害賠償債權存在之主張，並非事實。
  ㈡被告洪維良前因資金調度、支付律師費用之需要，自108年8
    月28日起，陸續向被告張維棻借款37萬5,300元(參被證1)及
    請求墊付律師費20萬5,000元（參被證2），嗣被告洪維良並
    為支付另案和解金，另向被告張維棻借款100萬元，被告張
    維棻則委請其母親胡桂英於109年6月1日將款項匯入鉅佳工
    程顧問有限公司（下稱鉅佳公司）帳戶（參被證3），被告
    張維棻其後於109年11月13日將款項清償予訴外人胡桂英（
    參被證4），合先敘明。
  ㈢是被告張維棻因陸續匯付並為被告洪維良清償債務，而對被
    告洪維良有158萬300元之債權，被告洪維良為清償上揭債務
    ，始於109年8月7日將系爭不動產移轉予被告張維棻，故被
    告洪維良雖因處分系爭不動產減少其名下積極財產，惟亦同
    時清償既存債務，因此移轉系爭不動產予被告張維棻，對被
    告洪維良於鉅佳公司之出資額，及其自身之責任財產並無影
    響，縱原告對被告洪維良有債權存在（假設語氣），被告洪
    維良對原告亦無債害債權之行為存在。
  ㈣被告洪維良移轉系爭不動產予被告張維棻時，原告對被告洪
    維良並無債權存在，蓋原告對被告洪維良另案提起之損害賠
    償訴訟尚繫屬於法院一審程序，而原告對被告洪維良之債權
    是否存在，既應以該債權是否經法院裁判確定為斷，則被告
    洪維良移轉系爭不動產予被告張維棻時，對原告自無債務存
    在，其依民法第244條第1項規定請求撤銷被告等二人間之詐
    害行為，應屬無據。原告復按民法第244條第4項規定，請求
    被告張維棻塗銷系爭不動產所有權移轉登記之主張，亦無理
    由。
  ㈤退步言之，縱認原告對被告洪維良存有債權（假設語氣），
    惟被告洪維良移轉系爭不動產之行為既為清償債務，主觀上
    自無詐害原告債權之意圖，客觀上亦無減少責任財產：
  ⒈被告洪維良移轉系爭不動產予被告張維棻之處分行為並非無
    償贈與：
  ⑴經查，本件原告雖以被告洪維良於109年8月7日以贈與為原因
    ，將系爭不動產所有權移轉登記與被告張維棻，致原告無法
    為假扣押登記一事，認被告洪維良係以無償行為將系爭不動
    產移轉登記與被告張維棻，與其共謀侵害原告權利等語云云
    ，然依前揭說明，尚難單憑被告等二人間就系爭不動產所為
    移轉行為之原因登記為「贈與」，即逕認被告等二人間就系
    爭不動產之移轉原因別無其他法律行為之可能。
  ⑵次查，早於原告另案於110年3月28日繫屬法院前，被告洪維
    良即向被告張維棻陸續借款，而於另案訴訟工程意外發生後
    ，為鉅佳公司支付和解金之需要，而由被告洪維良再向被告
    張維棻借貸100萬元，並約定以移轉系爭不動產為清償之對
    價，是被告洪維良於109年8月7日移轉系爭不動產予被告張
    維棻前，業已積欠張維棻債務達158萬300元，嗣為清償上開
    債務，始於109年8月7日將系爭不動產所有權移轉予被告張
    維棻，並以系爭不動產價金抵充債權金額，故被告洪維良系
    爭不動產處分行為實為有償行為，非如原告主張係無償贈與
    行為。
  ⑶基此，被告間就系爭不動產所為移轉所有權登記行為既屬有
    償行為，則原告依民法第244條第1項、第4項規定，訴請撤
    銷被告等二人間就系爭不動產之債權行為及所有權移轉登記
    之物權行為，及請求被告張維棻塗銷系爭不動產所有權之移
    轉登記，即非有據。
  ⒉原告未舉證被告等二人有詐害債權之直接或確定故意：
  ⑴按「債務人所為之有償行為，於行為時明知有損害於債權人
    之權利者，以受益人於受益時亦知其情事者為限，債權人得
    聲請法院撤銷之。債權人依第1項或第2項之規定聲請法院撤
    銷時，得並聲請命受益人或轉得人回復原狀。但轉得人於轉
    得時不知有撤銷原因者，不在此限。」民法第244條第2項、
    第4項分別定有明文。
  ⑵次按「所謂『明知』，係指直接及確定之故意而言，不包括懷
    疑或因過失而不知情等情形在內。」（最高法院67年台上字
    第1564號判決、84年度台上字第1852號判決參照）
  ⑶揆諸上揭實務見解，原告如欲主張撤銷被告洪維良有償處分
    行為，應就民法第244條第2項撤銷訴權發生之特別要件即「
    受益人於受益時明知債務人所為之有償行為，係有損害於債
    權人權利」之要件事實，負舉證責任。查原告主張前情，僅
    以「……被告張維棻為夫妻關係，對於被告洪維良發生桃園市
    平鎮區文化公園地下停車場興建工程結構計算錯誤，將來有
    鉅額賠償責任應無推諉不知可能」等語云云，並未提出積極
    證據證實被告張維棻於受移轉系爭不動產所有權登記時已知
    悉系爭債權存在，及明知該系爭不動產移轉行為有損及原告
    之系爭債權，況被告張維棻既主觀上認以受讓系爭不動產所
    有權，做為抵充債務之對價已如前述，原告實未對被告張維
    棻有詐害債權之直接故意情事，盡舉證之責。
  ⒊被告張維棻係以相當對價取得系爭不動產：
  ⑴按「債務人出賣其財產，非必生減少資力之結果，苟出賣財
    產已獲得相當對價，即難謂詐害債權行為；另債務人處分財
    產外，苟其他財產足資清償債務，自無仍許債權人行使撤銷
    訴權之餘地。」（最高法院75年度台上字第619號、98年度
    台上字第112號判決參照）
  ⑵經查，被告洪維良移轉系爭不動產乃做為抵償被告張維棻債
    權之對價等情，既如前述，而原告固主張起訴狀附件二之實
    價交易資訊，為核定訴訟標的價額之依據，而其中106年9月
    「樹林區大雅路393號14樓」實價登錄總價1086萬元乙欄，
    即為被告洪維良購入系爭不動產之交易價額，然系爭不動產
    既僅為應有部分之權利型態，被告洪維良權利範圍僅四分之
    一，縱使出售予第三人，衡情市場上應買意願甚低，自無法
    以實價登錄資訊及被告洪維良權利範圍，逕以形式上計算系
    爭不動產價值為271萬5千元【計算式：1086 x 1/4=271.5】
    。
  ⑶次查，僅以被告張維棻累計匯入及借貸予被告洪維良之數額
    計算，累計總金額即達158萬300元之多，另加上被告張維棻
    曾多次現金貸予被告洪維良，對被告洪維良之債權實與受讓
    系爭不動產之實際價值相當，足證被告張維棻非以不相當對
    價取得系爭不動產。
  ⑷再者，被告洪維良為鉅佳公司負責人，而鉅佳公司為一人股
    東之公司，故雖是鉅佳公司需資金週轉之用，然均係由被告
    洪維良個人出面向被告張維棻借款，被告張維棻亦認為是被
    告洪維良個人之借貸，至被告洪維良將借款用於鉅佳公司資
    金週轉之用，並不影響被告等二人間借貸關係之成立，債務
    人仍為被告洪維良而非鉅佳公司，併予敘明。
  ⑸綜上，原告既未能證明被告張維棻係以不相當之對價取得系
    爭不動產，基此，原告縱按民法第244條第2項、第4項規定
    ，請求撤銷被告2人間有償之所有權移轉行為，並請求被告
    張維棻塗銷系爭不動產移轉登記，亦屬無據。
  ㈥原告另主張被告共謀不法侵害權利，應負共同侵權損害賠償
    責任，該主張顯無理由：原告復主張被告間合意將系爭土地
    移轉至被告，應依民法第184條第1項、第185條負損害賠償
    責任，惟民法第184條第1項所定侵權行為，係以故意或過失
    不法侵害他人權利，或故意以背於善良風俗之方法加損害於
    他人為要件。然就本件而言，被告等二人主觀上皆認以系爭
    不動產價金抵充債權，是被告等二人自無共謀使被告洪維良
    責任財產減少之意，業如前述，且被告洪維良雖因處分系爭
    不動產減少其名下積極財產，惟亦同時清償既存債務，並未
    減少責任財產，原告主張被告等二人所為構成共同侵權行為
    ，而依侵權行為法律關係請求負損害賠償責任，顯無所據。
　㈦並聲明；
　⒈原告之訴駁回。
　⒉如受不利判決，願供擔保請准宣告免為假執行。　
三、原告主張訴外人張弘鼎建築師事務所承攬原告桃園市平鎮區
    文化公園地下停車場興建工程，就有關結構計算部分，張弘
    鼎建築師事務所委託被告洪維良，擔任結構計算書之製作一
    職，及洪維良所有系爭不動產於109年8月7日以夫妻贈與為
    由，移轉所有權登記予被告張維棻之事實，業據提出民事裁
    定、土地暨建物登記謄本等件為證（本院卷第31至35、61至
    63頁），且為被告所不爭執，堪信為真實。
四、原告復主張因被告洪維良就樓板面積計算不足，導致該興建
    工程於109年4月30日發生B2層頂板坍塌、公園覆土層、B2頂
    板層及B2層樓板向下崩塌至B3樓板之事故，除導致該興建工
    程全數毀損外，並造成兩名工人輕傷、一名工人不幸罹難之
    工安事故，原告為保全後續相關求償，向桃園地院提出假扣
    押之聲請，於109年7月2日取得假扣押裁定許可，惟嗣原告
    前開裁定欲辦理洪維良所有不動產假扣押登記之際，竟發現
    系爭不動產，業於109年8月7日以夫妻贈與為由，移轉所有
    權登記予被告張維棻，而使原告之債權陷於清償不能、困難
    或遲延之狀態，並有害於原告之債權，原告自得依民法第24
    4條第1、4項、民法第184條1項後段、185條規定請求鈞院擇
    一有利為判決如聲明所示等情。則為被告所否認，並以前詞
    置辯。經查：
　㈠按「債務人所為之無償行為，有害及債權者，債權人得聲請
    法院撤銷之」、「債務人所為之有償行為，於行為時明知有
    損害於債權人之權利者，以受益人於受益時亦知其情事者為
    限，債權人得聲請法院撤銷之」、「債權人依第1項或第2項
    之規定聲請法院撤銷時，得並聲請命受益人或轉得人回復原
    狀。但轉得人於轉得時不知有撤銷原因者，不在此限」，民
    法第244條第1、2、4項定有明文。又「…債務人所為之無償
    行為，有害及債權者，債權人得聲請法院撤銷之。債權人依
    第1 項或第2 項之規定聲請法院撤銷時，得並聲請命受益人
    或轉得人回復原狀。民法第244 條第1項、第4 項前段分別
    定有明文。蓋債務人之財產為總債權人之共同擔保，債權之
    共同擔保減少致害及全體債權人之利益時，債權人自得行使
    撤銷權，以保全全體債權人之利益。又民法第244 條撤銷權
    之客體包括債務人之債權行為及物權行為，債權人行使此種
    撤銷權時，並可同時訴請撤銷債務人之債權及物權行為」（
    最高法院42年台上字第323號、48年台上字1750號判決參照
    ）」；「…按民法第二百四十四條第一項規定：債務人所為
    之無償行為，有害及債權者，債權人得聲請法院撤銷之。所
    謂有害債權，指債務人減少其積極財產（如讓與所有權、設
    定他物權、免除債權等是），或增加消極財產（如承擔債務
    ），因而足以減少其一般財產，削弱共同擔保，使債權受有
    損害而不能完全受清償而言」（最高法院94年台上字第567
    號判決參照）。
  ㈡原告主張其於109年7月2日取得桃園地院109年度司裁全字第2
    29號裁定，獲准於2,532萬5,000元範圍內，就被告洪維良名
    下之責任財產進行假扣押，惟於辦理假扣押執行之際，卻發
    現系爭不動產業於109年8月7日以夫妻贈與為由，移轉所有
    權登記予被告張維棻，致假扣押執行不能，而顯有礙於原告
    債權之清償之情形等情，業據提出民事裁定、樹林地政事務
    所函為證(本院卷第31至37頁)，已堪信為真實。而系爭不動
    產既原為被告洪維良所有，而為擔保洪維良一切債務之總擔
    保，而被告間就系爭不動產所為之夫妻贈與，顯已積極減少
    被告洪維良之責任財產，而致辦理假扣押時無法扣押責任財
    產之情形，進而使原告之債權陷於清償不能或困難，故原告
    依民法244 條第1項規定，訴請撤銷被告間就系爭不動產之
    贈與行為及所有權移轉之物權行為，並依同條第4 項規定訴
    請命被告張維棻將系爭不動產於109年8月7日以夫妻贈與為
    原因所為之所有權移轉登記予以塗銷，回復登記為洪維良所
    有，即非無據。
  ㈢被告固抗辯被告洪維良移轉系爭不動產予被告張維棻時，原
    告對被告洪維良並無債權存在，蓋原告對被告洪維良另案提
    起之損害賠償訴訟尚繫屬於法院一審程序，而原告對被告洪
    維良之債權是否存在，既應以該債權是否經法院裁判確定為
    斷，則被告洪維良移轉系爭不動產予被告張維棻時，對原告
    自無債務存在，其依民法第244條第1項規定請求撤銷被告等
    二人間之詐害行為，應屬無據，原告復按民法第244條第4項
    規定，請求被告張維棻塗銷系爭不動產所有權移轉登記之主
    張，亦無理由云云。惟查：
　⒈原告主張上開工安意外發生後，經桃園市建築師公會進行初
    步鑑定，並作成初步鑑定報告書，依該鑑定報告書可知，本
    件實係被告洪維良結構技師違反專業技術規範而有計算錯誤
    所致，此參系爭鑑定報告書頁8中初步鑑定結論:「結構計算
    書設計載重採最小值之組合，與混凝土結構設計規範取大值
    之規定不符」；「柱頭版所承受載重面積僅有載重面積之25
    %，與現況或設計圖不符」；「結構計算書之覆土深度設定
    與現況不符」；「貫穿剪力時，僅有最大覆土深度區域之規
    範規定之14.8%」「本工程之RC厚度惟0.5m，所計算之臨界
    覆土深度為2.57m，對比實際現況覆土為2~3m，針對現勘現
    況發現一半基地坍塌，然而另一半基地沒有發生坍塌的現象
    ，提供合理的量化數據」可證等情，業據提出該步鑑定報告
    書為憑（本院卷第151至171頁），堪信為真實。
　⒉原告復主張　就本件被告之贈與行為確有造成原告難以受償
    ，而有損害原告之債權部分，本件被告洪維良之行為所造成
    之損害金額高達9,515萬780元，包括：⑴災損價值6,228萬99
    9元、⑵樓版崩塌之後續搶災費用3,059萬4,101元、⑶由桃園
    市建築師公會辦理「建築物結構損害鑑定」，扣除張弘鼎建
    築師事務所、泰鼎頂級營造股份有限公司各出28萬5,000元
    後，尚有57萬元由原告墊付、⑷台灣省結構工程技師公會辦
    理「災後既存結構安全評估鑑定」，計170萬5,680元等情，
    亦據出結算總表、工程採購契約書、勞務採購契約、台灣省
    結構技師公會函等件為證（同卷第173至209頁），亦堪信為
    真實。
　⒊綜上所述，本件原告於109年4月30日工安事故發生時，對於
    被告洪維良即有至少9,515萬780元之債權存在，是被告此部
    分所辯並無可取。
　㈣被告復抗辯縱認原告對被告洪維良存有債權（假設語氣），
    惟被告洪維良移轉系爭不動產之行為既為清償債務，主觀上
    自無詐害原告債權之意圖，客觀上亦無減少責任財產：⒈被
    告洪維良移轉系爭不動產予被告張維棻之處分行為並非無償
    贈與，蓋早於原告另案於110年3月28日繫屬法院前，被告洪
    維良即向被告張維棻陸續借款，而於另案訴訟工程意外發生
    後，為鉅佳公司支付和解金之需要，而由被告洪維良再向被
    告張維棻借貸100萬元，並約定以移轉系爭不動產為清償之
    對價，是被告洪維良於109年8月7日移轉系爭不動產予被告
    張維棻前，業已積欠張維棻債務達158萬300元，嗣為清償上
    開債務，始於109年8月7日將系爭不動產所有權移轉予被告
    張維棻，並以系爭不動產價金抵充債權金額，故被告洪維良
    系爭不動產處分行為實為有償行為，非如原告主張係無償贈
    與行為。⒉原告未舉證被告有詐害債權之直接或確定故意，
    蓋原告如欲主張撤銷被告洪維良有償處分行為，應就民法第
    244條第2項撤銷訴權發生之特別要件即「受益人於受益時明
    知債務人所為之有償行為，係有損害於債權人權利」之要件
    事實，負舉證責任。⒊被告張維棻係以相當對價取得系爭不
    動產，蓋被告洪維良移轉系爭不動產乃做為抵償被告張維棻
    債權之對價等情，既如前述，而原告固主張起訴狀附件二之
    實價交易資訊，為核定訴訟標的價額之依據，而其中106年9
    月「樹林區大雅路393號14樓」實價登錄總價1086萬元乙欄
    ，即為被告洪維良購入系爭不動產之交易價額，然系爭不動
    產既僅為應有部分之權利型態，被告洪維良權利範圍僅四分
    之一，縱使出售予第三人，衡情市場上應買意願甚低，自無
    法以實價登錄資訊及被告洪維良權利範圍，逕以形式上計算
    系爭不動產價值為271萬5千元【計算式：1086 x 1/4=271.5
    】，僅以被告張維棻累計匯入及借貸予被告洪維良之數額計
    算，累計總金額即達158萬300元之多，另加上被告張維棻曾
    多次現金貸予被告洪維良，對被告洪維良之債權實與受讓系
    爭不動產之實際價值相當，足證被告張維棻非以不相當對價
    取得系爭不動產云云。然查：本件系爭不動產移轉登記之原
    因即為夫妻贈與，且被告夫妻同財共居，為維持共同家庭生
    活，難免有金錢互通情事，亦不能執此即認系爭不動產移轉
    登記之原因並非夫妻贈與，而果為被告張維棻以相當對價取
    得系爭不動產所有權，故被告上開所辯仍無可取。
五、從而，原告依民法第244條第1、4項規定，訴請判決：㈠被告
    間就坐落新北市○○區○○段○○段00地號土地(權利範圍:40000
    分之26)及其上2296建號建物(門牌號碼大雅路393號14樓，
    權利範圍:4分之1)之不動產於109年8月7日登記所為贈與之
    債權行為及所有權移轉登記之物權行為應予撤銷。㈡被告張
    維棻應將前項不動產於109年8月7日以夫妻贈與為原因所為
    之所有權移轉登記予以塗銷，回復登記為被告洪維良所有，
    皆為有理由，應予准許。
六、原告陳明願供擔保請准宣告假執行，因主文第1項為形成判
    決，第2項係命為意思表示，皆不宜假執行，自應駁回聲請
    。　　
七、本件事證已臻明確，兩造其餘攻擊防禦方法及舉證，核與判
    決結果不生影響，爰不一一論述，併此敘明。
八、訴訟費用負擔之依據：民事訴訟法第78條、第85條第1前段
    。
中　　華　　民　　國　　110 　年　　12　　月　　24　　日
                  民事第五庭    法　官　連士綱
以上正本係照原本作成
如對本判決上訴，須於判決送達後20日內向本院提出上訴狀。如
委任律師提起上訴者，應一併繳納上訴審裁判費。
中　　華　　民　　國　　110 　年　　12　　月　　24　　日
                                書記官　游曉婷